臺灣新北地方法院刑事判決
111年度審簡字第434號
公  訴  人  臺灣新北地方檢察署檢察官
被      告  陳弘智



上列被告因妨害公務等案件，經檢察官提起公訴（110年度偵字
第31161號），本院受理後（110年度審訴字第1287號），因被告
自白犯罪，經本院合議庭裁定，改行簡易判決處刑程序，判決如
下：
    主  文
陳弘智犯傷害罪，處拘役肆拾日，如易科罰金，以新臺幣壹仟元
折算壹日。
    事實及理由
一、本件犯罪事實及證據，除犯罪事實欄一、第2、3行「因左前
    褲檔露出疑似毒品之包裝袋而形跡可疑」，補充為「因已深
    夜仍在外徘徊，且左前褲檔露出疑似毒品之包裝袋而形跡可
    疑」、第6行「..執行臨檢之際」後，補充「為阻擋員警檢
    視其褲子左側口袋異狀處，即基於..」；證據部分補充「被
    告於本院訊問時之自白」外，其餘均引用附件檢察官起訴書
    之記載。
二、論罪科刑：
  ㈠核被告所為，係犯刑法第135條第1項之妨害公務執行罪、同
    法第277條第1項之傷害罪。
  ㈡被告以一行為觸犯上開數罪名，為想像競合犯，應依刑法第5
    5條之規定從一重論以傷害罪處斷。　
　㈢爰審酌被告對依法執行職務之公務員施以強暴，致告訴人受
    有傷害，挑戰公權力、藐視國家法秩序之規範，對於公務員
    依法執行職務之威信、尊嚴造成相當程度之負面影響，所為
    應予非難，兼衡其前有違反毒品危害防制條例、槍砲彈藥刀
    械管制條例、偽造文書、侵占等案件經法院判處罪刑暨執行
    完畢之前科紀錄，有臺灣高等法院被告前案紀錄表在卷足稽
    ，品行不佳，暨其犯罪之動機、目的、手段、自陳高中畢業
    之智識程度、運送貨物為業，月薪約新臺幣4萬餘元，再參
    酌告訴人所受身體傷害程度非重及被告迄今未能與告訴人達
    成和解、取得原諒等一切情狀，量處如主文所示之刑，以資
    懲儆，並諭知易科罰金之折算標準。
三、依刑事訴訟法第449條第2項、第3項、第454條第2項，刑法
    第135條第1項、第277條第1項、第55條前段、第41條第1項
    前段，刑法施行法第1條之1第1項，逕以簡易判決處刑如主
    文。
四、如不服本判決，得自收受送達之翌日起20日內向本院提出上
    訴狀，上訴於本院第二審合議庭（須附繕本）。
本案經檢察官張維貞偵查起訴，由檢察官盧祐涵到庭執行職務。
中　　華　　民　　國　　111 　年　　7 　　月　　18　　日
                  刑事第二十五庭  法  官  王綽光
上列正本證明與原本無異。
                                  書記官  張家瑋
中　　華　　民　　國　　111 　年　　7 　　月　　21　　日
 附錄本件論罪科刑法條全文：
●中華民國刑法第135條
對於公務員依法執行職務時，施強暴脅迫者，處3年以下有期徒
刑、拘役或30萬元以下罰金。
意圖使公務員執行一定之職務或妨害其依法執行一定之職務或使
公務員辭職，而施強暴脅迫者，亦同。
犯前2項之罪而有下列情形之一者，處6月以上5年以下有期徒刑
：
一、以駕駛動力交通工具犯之。
二、意圖供行使之用而攜帶兇器或其他危險物品犯之。
犯前3項之罪，因而致公務員於死者，處無期徒刑或7年以上有期
徒刑；致重傷者，處3年以上10年以下有期徒刑。

●中華民國刑法第277條
傷害人之身體或健康者，處5年以下有期徒刑、拘役或50萬元以
下罰金。
犯前項之罪，因而致人於死者，處無期徒刑或7年以上有期徒刑
；致重傷者，處3年以上10年以下有期徒刑。
────────────────────────────
◎附件：
臺灣新北地方檢察署檢察官起訴書
                                    110年度偵字第31161號
　　被　　　告　陳弘智　男　44歲（民國00年00月00日生）
　　　　　　　　　　　　住新北市○○區○○路00巷00號
　　　　　　　　　　　　國民身分證統一編號：Z000000000號
上列被告因妨害公務等案件，已經偵查終結，認應提起公訴，茲
將犯罪事實及證據並所犯法條分敘如下：
　　　　犯罪事實
一、陳弘智於民國110年8月10日凌晨1時36分許，在新北市○○區○
    ○○路000號前，因左前褲檔露出疑似毒品之包裝袋而形跡可
    疑，經執行巡邏勤務員警高嘉宏合理懷疑其有犯罪之嫌疑或
    有犯罪之虞，遂對陳弘智實施臨檢盤查。陳弘智明知高嘉宏
    為巡邏員警，係依法執行職務之公務員，竟於高嘉宏執行臨
    檢之際，基於妨害公務、傷害之犯意，徒手拉扯、推擠高嘉
    宏，致高嘉宏倒地，高嘉宏因而受有右側腕部及右側手肘及
    右側臀部挫傷等傷害。陳弘智即以上開強暴方式而妨害高嘉
    宏依法執行職務。
二、案經高嘉宏訴由新北市政府警察局新莊分局報告偵辦。
　　　　證據並所犯法條
一、證據清單及待證事實：
編號 證據名稱 待證事實 1 被告陳弘智於警詢時及偵訊中之供述 證明被告於上開時地，明知告訴人高嘉宏員警在執行臨檢勤務，仍與告訴人肢體接觸、規避告訴人查緝之事實。 2 告訴人高嘉宏員警之指訴 證明被告於上開時地，因左前褲檔露出疑似毒品之包裝袋而形跡可疑，告訴人遂依法對被告實施臨檢盤查；詎被告竟徒手拉扯、推擠告訴人，致告訴人倒地，告訴人因而受有上開傷害；被告以上開強暴方式妨害告訴人依法執行職務之事實。 3 檢察官勘驗筆錄、案發現場監視器錄影檔案暨翻拍照片、員警職務報告各1份 證明被告於上開時地，經告訴人臨檢盤查時，徒手拉扯、推擠告訴人，致告訴人倒地，以此強暴方式而妨害告訴人依法執行職務之事實。 4 告訴人之新泰綜合醫院診斷證明書1份 證明告訴人因被告上開強暴行為，受有右側腕部及右側手肘及右側臀部挫傷等傷害之事實。 
二、核被告所為，係犯刑法第135條第1項妨害公務、同法第277
    條第1項傷害等罪嫌。被告基於單一犯罪決意，以一行為同
    時觸犯上開2罪名，為想像競合犯，請依刑法第55條規定，
    從一重論以刑法第277條第1項傷害罪嫌。
三、依刑事訴訟法第251條第1項提起公訴。
　　此　致
臺灣新北地方法院
中　　華　　民　　國　 110　　年　　10　　月　　18　　日
　　　　　　　　　　　　　　　檢　察　官　張維貞